【裁判字號】    90,交易,65
【裁判日期】    900426
【裁判案由】    公共危險等
【裁判全文】
台灣彰化地方法院刑事判決                            九十年度交易字第六五號
    公  訴  人  臺灣彰化地方法院檢察署檢察官
    被      告  甲○○
右列被告因公共危險等案件，經檢察官提起公訴（民國八十九年度偵字第五０八九、
七二九四號），本院判決如左：
    主  文
甲○○服用酒類，不能安全駕駛動力交通工具而駕駛，處有期徒刑陸月，如易科罰金
，以參佰元折算壹日；又因過失傷害人，處有期徒刑參月，如易科罰金，以參佰元折
算壹日。應執行有期徒刑捌月，如易科罰金，以參佰元折算壹日。
    事  實
一、甲○○明知飲酒過量不能安全駕駛且易肇事，致本人或不特定之第三人產生危險
    ，竟於民國（下同）八十九年五月九日晚上九時五十五分許飲酒已達不能安全駕
    駛動力交通工具之程度後（即飲酒後吐氣所含酒精成分超過每公升○‧五五毫克
    以上，案發當時經酒精測試濃度為一‧六六ＭＧ／Ｌ），仍騎乘其所有，車牌號
    碼ＫＵＹ—○七七號重型機車，沿彰化縣花壇鄉○○路，由南往北方向逆向行駛
    南下車道，途經中山路二段「僑愛國小」前（即台一線一百九十一公里七十公尺
    處），原應注意機器腳踏車行駛時，駕駛人應注意車前狀況，隨時採取必要之安
    全措施，並應依標誌或標線之規定行駛，不得侵入其他車道，而依當時情形，又
    無不能注意之情事，竟因飲酒過量，反應遲緩，而疏未注意，致迎面撞及由乙○○所騎乘，後載其妻丙○○，沿彰化縣花壇鄉○○路，由北往南方向行駛，車牌
    號碼ＫＰＧ—三七七號重型機車，使雙方均人車倒地，自己因而受有頭部外傷、
    右顴骨骨折、右膝挫傷之傷害，乙○○受有右肩、右手、右腳多處挫傷，丙○○
    受有右尾趾遠端趾骨骨折併裂傷、左、右膝及小腿挫傷之傷害。嗣經送醫，甲○○經驗血結果，血液中酒精濃度達三三二．七六ｍｇ＼ｄｌ（換算後為一‧六六
    ｍｇ＼ｌ）。
二、案經被害人乙○○、丙○○訴由彰化縣警察局彰化分局報請台灣彰化地方法院檢
    察署檢察官偵查起訴。
    理  由
一、訊據被告甲○○固供承有於右揭時地酒後逆向騎車與告訴人乙○○發生車禍之事
    實，惟矢口否認有何過失犯行，辯稱：平常就有喝酒習慣，喝酒對開車並無影響
    ，又本件車禍之發生，係乙○○他們來撞伊，並非伊撞乙○○及丙○○，伊並無
    過失云云。惟查，右揭犯罪事實，迭據告訴人乙○○、丙○○於警訊及偵審中指
    訴綦詳，並有現場圖一紙、現場照片八張、診斷證明書五紙附卷可稽。依現場圖
    所示機車位置以觀，本件車禍確係被告逆向騎乘機車所致。又被告為警查獲送醫
    時，酒精濃度高達一‧六六ＭＧ／Ｌ，有秀傳醫院生化檢驗報告單一紙在卷足憑
    ，依醫學統計，該濃度已足使人昏呆、木僵、昏睡、肌肉失調明顯、大小便失禁
    ，足見其確實已達不能安全駕駛動力交通工具之程度，益證被告係因酒醉注意力
    無法集中，未注意對向之告訴人來車，而貿然將機車左轉逆向行駛。又汽車駕駛
    人飲酒後其吐氣所含酒精成份超過每公升０．二五毫克以上者，不得駕車且機器
    腳踏車行駛時，駕駛人應注意車前狀況，隨時採取必要之安全措施，並應依標誌
    或標線之規定行駛，不得侵入其他車道，道路交通安全規則第一百十四條第二款
    第九十四條第三項、第九十九條第二款、第三款分別定有明文。被告於前揭時地
    騎乘機車應注意能注意而不注意上開規定以致肇事致人受傷，被告之行為自有過
    失，而告訴人二人確係因本件車禍受傷，是被告之過失行為與告訴人受傷間具有
    相當因果關係。是被告上開所辯顯係事後卸責之詞，不足採信。本件事證已臻明
    確，被告犯行至堪認定，應依法論科。
二、核被告所為，係犯刑法第一百八十五條之三服用酒類，不能安全駕駛動力交通工
    具而駕駛罪與第二百八十四條第一項前段之過失傷害罪。被告酒醉駕車，因而致
    人受傷，依法應負前揭過失傷害罪之刑事責任，應依道路交通管理處罰條例第八
    十六條第一項規定加重其刑。被告因一過失行為，致告訴人乙○○、丙○○二人
    受傷，為想像競合犯，以一過失傷害罪論處。又所犯上開二罪，犯意各別，行為
    互殊，應分論並罰。爰審酌被告於本案後仍不知悌勵，猶天天醉酒，甚至於連檢
    察官訊問時及本院審理中仍是滿身酒氣，渠等上開行為對公共安全所生之危害匪
    淺，科刑實不宜過輕暨其品行，犯罪之動機、智識程度、犯罪所生之危害、過失
    責任輕重以及犯罪後之態度等一切情狀，分別判處如主文所示之刑，並諭知易科
    罰金之折算標準及定其應執行之刑，以示懲儆。至被告於肇事後於警訊時及偵審
    中，並未自承渠等對本件車禍有過失，故不符合自首要件，附此敘明。
據上論斷，應依刑事訴訟法第二百九十九條第一項前段，刑法第二百八十四條第一項
前段、第一百八十五條之三、第五十五條、第四十一條第一項、第五十一條第五款，
道路交通管理處罰條例第八十六條第一項，罰金罰鍰提高標準條例第一條前段、第二
條，判決如主文。
本件經檢察官郭棋湧到庭執行職務。
中      華      民      國    九  十    年       四       月   二十六    日
                                  臺灣彰化地方法院刑事第二庭
                                        法    官  康  弼  周
如不服本判決，應於判決送達後十日內，向本院提出上訴狀（須附繕本）。


司法院資訊處製作；財團法人民間司法改革基金會備份。
